臺灣臺中地方法院刑事判決　　　　　　　96年度訴字第3152號
公　訴　人　臺灣臺中地方法院檢察署檢察官
被　　　告　甲○○
選任辯護人　陳坤榮律師
上列被告因偽造文書案件，經檢察官提起公訴（96年度偵字第
9765號），本院因被告所犯非死刑、無期徒刑、最輕本刑為三年
以上有期徒刑之罪或高等法院管轄第一審案件，經被告就被訴事
實為有罪之陳述，裁定進行簡式審判程序，判決如下：
    主    文
甲○○犯行使偽造私文書罪，處有期徒刑伍月，如易科罰金，以
銀元參佰元即新臺幣玖佰元折算壹日；減為有期徒刑貳月又拾伍
日，如易科罰金，以銀元參佰元即新臺幣玖佰元折算壹日。緩刑
貳年。
    犯罪事實
一、甲○○前因乙○○積欠其豬肉貨款，乙○○於民國90年4月
    18日前約1年之某日，簽發票號WG00000000號、面額新臺幣
    （下同）40萬元、發票日期為90年4月18日之本票1紙，用供
    支付貨款。嗣甲○○再於其後某日，持上開本票要求乙○○
    之妻李素琴在發票人欄簽名共同擔保後，因乙○○未能如期
    清償，甲○○竟基於偽造私文書之犯意，在上開本票正面偽
    填「利息：按年利率百分之二十計付」字樣，而偽造用以表
    示發票人乙○○、李素琴同意本票利息按年利率百分之二十
    計算意思之私文書，再於91年3月7日具狀並檢附上開本票，
    向臺灣臺中地方法院民事非訟中心聲請裁定准予強制執行，
    而持以行使，並經同院於91年3月16日，以91年度票字第545
    2號裁定上開本票金額及至清償日止按年利率百分之二十計
    算之利息，准予強制執行，足生損害於乙○○。
二、案經乙○○訴請臺灣臺中地方法院檢察署檢察官偵查起訴。
    理    由
一、上揭犯罪事實，業經被告於本院審理時坦承不諱，復有告訴
    人乙○○之指訴，及證人李素琴之證述為憑，此外，並有上
    開本票影本、臺灣臺中地方法院民事非訟中心91年度票字第
    5452號民事聲請事件卷宗影本、臺灣臺中地方法院95年度執
    字第29951號執行卷宗影本、95年度沙簡字第505號民事簡易
    訴訟程序第一審卷宗影本等在卷可稽，則被告之自白與事實
    相符，其犯行洵堪認定。
二、核被告所為，係犯刑法第216條、第210條之行使偽造私文書
    罪。被告偽造私文書之低度行為，為行使偽造私文書之高度
    行為所吸收，不另論罪。爰審酌被告坦承犯行，尚有悔意，
    實際上並未因上開偽造情事而獲致超過票據法規定之百分之
    六以上之利息等一切情狀，量處如主文所示之刑。又關於易
    科罰金之折算標準，查被告行為後，刑法第41條關於易科罰
    金之規定業已修正，於95年7月1日施行，依修正前刑法第41
    條第1項前段規定：「犯最重本刑為五年以下有期徒刑以下
    之刑之罪，而受六個月以下有期徒刑或拘役之宣告，因身體
    、教育、職業、家庭之關係或其他正當事由，執行顯有困難
    者，得以（銀元）一元以上三元以下折算一日，易科罰金」
    ，修正前罰金罰鍰提高標準條例第2條前段（現已刪除）規
    定﹕「依刑法第41條易科罰金... 者，就其原定數額提高為
    一百倍折算一日」，及現行法規所定貨幣單位折算新臺幣條
    例第2條規定﹕「現行法規所定金額之貨幣單位為圓、銀元
    、元者，以新臺幣元之三倍折算之」，則被告行為時之易科
    罰金折算標準，應以銀元一百元、二百元、三百元即新臺幣
    三百元、六百元、九百元折算一日；而修正後之刑法第41條
    第1項前段則規定：「犯最重本刑為五年以下有期徒刑以下
    之刑之罪，而受六個月以下有期徒刑或拘役之宣告者，得以
    新臺幣一千元、二千元或三千元折算一日，易科罰金」；比
    較修正前後規定，以修正前刑法之規定較有利於行為人，則
    依刑法第2條第1項前段，應適用被告行為時之修正前刑法之
    規定，諭知易科罰金之折算標準。復查被告犯罪之時間，係
    於96 年4月24日以前，且合於減刑條件，爰依該條例第2條
    第1項第3款之規定減其宣告刑2分之1，並諭知易科罰金之折
    算標準。再被告前未曾犯罪，有臺灣高等法院被告前案紀錄
    表附卷可稽，其素行尚佳，而因一時失慮，致罹刑章，犯罪
    後已坦承犯行，堪認被告經此論罪科刑之教訓，當益知戒慎
    而無再犯之虞，本院認其所宣告之刑，以暫不執行為適當，
    爰依刑法第74條第1項第1款規定，併予宣告緩刑2年，以勵
    自新。
據上論斷，依刑事訴訟法第273條之1第1項、第299條第1項前段
、第310條之2、第454條第2項、刑法第2條第1項前段、第216條
、第210條、第74條第1項第1款，修正前刑法第41條第1項前段，
修正前罰金罰鍰提高標準條例第2條前段，現行法規所定貨幣單
位折算新臺幣條例第2條，中華民國九十六年罪犯減刑條例第2條
第1項第3款、第7條、第9條，判決如主文。
本案經檢察官丙○○到庭執行職務。
中　　華　　民　　國　　96　　年　　12　　月　　11　　日
                  刑事第八庭  法  官  戴嘉慧
上正本證明與原本無異。
如不服本判決，應於收受送達後10日內向本院提出上訴書狀（應
敘述具體理由並附繕本）。
上訴書狀如未敘述理由，應於上訴期間屆滿後20日內補提理由書
於本院。
                              書記官  劉晴芬
中　　華　　民　　國　　96　　年　　12　　月　　11　　日
附錄本案論罪科刑法條
刑法第216條：
行使第二百十條至第二百十五條之文書者，依偽造、變造文書或
登載不實事項或使登載不實事項之規定處斷。
刑法第210條：
偽造、變造私文書，足以生損害於公眾或他人者，處五年以下有
期徒刑。
